【裁判字號】    99,簡上,741
【裁判日期】    990827
【裁判案由】    妨害風化
【裁判全文】
臺灣板橋地方法院刑事判決             99年度簡上字第741號
公  訴  人  臺灣板橋地方法院檢察署檢察官
上  訴  人  甲○○
即  被  告
上列上訴人即被告因妨害風化案件，不服本院99年度簡字第4312
號中華民國99年5 月15日第一審判決（聲請簡易判決處刑案號：
99年度速偵字第2669號），提起上訴，本院管轄之第二審合議庭
判決如下：
    主  文
上訴駁回。
甲○○緩刑貳年。
    事實及理由
一、本案經本院審理結果，認原審以被告甲○○係犯刑法第235
    條第2 項之意圖販賣而持有猥褻物品罪，遂引用刑事訴訟法
    第449 條第1 項前段、第3 項、第454 條第2 項、第450 條
    第1 項，刑法第235 條第2 項、第3 項、第41條第1 項前段
    ，刑法施行法第1 條之1 第1 項、第2 項但書，逕以簡易判
    決處刑，量處被告拘役20日，並諭知如易科罰金，以新臺幣
    （下同）1,000 元折算1 日，及扣案之猥褻影音光碟片99片
    均沒收，其認事用法及量刑均無不當，應予維持，並引用原
    審判決書及聲請簡易判決書所記載之事實、證據及理由（詳
    如附件）。
二、上訴人即被告甲○○上訴意旨略以：伊對原審認定之犯罪事
    實均不爭執，惟扣案之猥褻光碟均係伊已看過的二手光碟，
    因為用不到才會想拿去網站上拍賣，伊並非以販賣猥褻光碟
    為業，且伊之前也沒有犯罪的前科，希望法院能從輕量刑，
    給予其自新機會等語。經查：
(一)、證據能力部分：
    按刑事訴訟法第159 條第1 項雖規定，被告以外之人於審判
    外之言詞或書面陳述，除法律有規定外，不得作為證據。惟
    同法第159 條之5 第1 、2 項已規定，經當事人於審判程式
    同意作為證據，法院審酌該言詞陳述或書面陳述作成時之情
    況，認為適當者，亦得為證據。當事人、代理人或辯護人於
    法院調查證據時，知有第159 條第1 項不得為證據之情形，
    而未於言詞辯論終結前聲明異議者，視為有前項之同意（指
    同條第1 項之同意作為證據），此乃第159 條第1 項所容許
    ，得作為證據之例外規定之一；本案被告及檢察官於言詞辯
    論終結前，均未就本院所調查之證據主張有刑事訴訟法第15
    9 條第1 項不得為證據之情形，本院覆審酌各該證據作成時
    並無違法及證明力明顯過低之瑕疵等情況，認為適當，是本
    案經調查之證據均有證據能力，合先敘明。
(二)、訊據上訴人即被告對於原審判決認定其意圖販賣而持有猥褻
    影音光碟之事實坦承不諱，復有員警職務報告書、臺北市政
    府警察局大同分局搜索扣押筆錄、扣押物品目錄表各1 份、
    露天拍賣網站網頁畫面列印資料2 張、扣案之光碟內容翻拍
    照片99張在卷可憑，及上開光碟共99片扣案足佐，從而，本
    案事證明確，被告犯行堪以認定。原審以上述法條，予以論
    罪科刑，其認事用法並無違誤，量刑亦屬妥適，被告上訴顯
    無理由，應予駁回。惟查被告前未曾因故意犯罪受有期徒刑
    以上刑之宣告，有臺灣高等法院被告全國前案紀錄表在卷可
    憑，其因一時失慮，而觸犯刑罰，事後已坦承犯行，深具悔
    意，衡其經此教訓後，應知所警惕，信無再犯之虞，本院因
    認原審判決所宣告之刑以暫不執行為適當，爰併予宣告緩刑
    2 年，以啟自新。
據上論斷，應依刑事訴訟法第455 條之1 第1項、第3 項、第368
條、第373條，刑法第74條第1項第1款，判決如主文。
本案經檢察官黃致中到庭執行職務。
中    華    民    國    99    年    8     月    27    日
                  刑事第十四庭  審判長法  官  林淑婷
                                      法  官  饒金鳳
                                      法  官  陳昭筠
上列正本證明與原本無異。
本件不得上訴。
                                      書記官  黃文儀
中    華    民    國    99    年    8     月    27    日

司法院資訊處製作；財團法人民間司法改革基金會備份。
